【裁判字號】    91,訴,809
【裁判日期】    920214
【裁判案由】    強盜
【裁判全文】
臺灣新竹地方法院刑事判決                          九十一年度訴字第八０九號
    公  訴  人  臺灣新竹地方法院檢察署檢察官
    被      告  乙○○
    指定辯護人  本院公設辯護人  林建和
右列被告因強盜案件，經檢察官提起公訴（九十一年度偵字第六四七六號），本院判
決如左：
    主      文
乙○○共同意圖為自己不法之所有，攜帶兇器，以強暴至使不能抗拒，而取他人之物
，處有期徒刑柒年。褫奪公權肆年。
    事      實
一、乙○○夥同甲○○（由臺灣新竹地方法院檢察署檢察官移送臺灣桃園地方法院併
    案審理中）共同基於意圖為自己不法所有之犯意聯絡及行為分擔，由甲○○謀議
    強盜財物之計劃，兩人並於民國九十一年十月二十九日上午十時三十分許，由乙○○騎乘由甲○○提供向不詳姓名之友人所借車牌號碼不詳之機車，自新竹縣新
    豐鄉○○街三０四號住處搭載甲○○，乙○○與甲○○二人並各攜帶一把由甲○○提供之客觀上具有危險性，足以對人之身體、生命構成威脅，可供兇器使用之
    西瓜刀，甲○○頭戴安全帽及口罩，乙○○則頭戴安全帽，先共同前往丙○○所
    經營位於新竹縣湖口鄉○○路二十三號處之「大智商行」勘查地形，至同日上午
    十時五十分許，乃由乙○○與甲○○各攜帶上開西瓜刀進入「大智商行」，由甲○○與乙○○將所持之西瓜刀架於丙○○之脖子上，並共同喝令丙○○「不要動
    ，把錢拿出來」等語，至使丙○○因而不能抗拒，遂由乙○○將置於店內桌上丙○○所有之ＮＯＫＩＡ牌八二五０型號行動電話一具取走，嗣由甲○○命丙○○
    將手上之金手鍊一條及脖子上的一條金項鍊交出，並由乙○○先至店外發動該不
    詳車號之機車，甲○○則留在店內繼續強盜財物，並接續強盜丙○○所有置於店
    內現金新臺幣（下同）六千餘元、行動電話補充卡四十張及國際電話卡一百二十
    張，得手後兩人共乘該部機車逃逸，並將作案用之西瓜刀兩把、安全帽及口罩等
    均丟棄於新豐國中附近之某條溪流中。事畢，甲○○則將強盜所得之六千餘元現
    金朋分與乙○○共同花用，另將強盜所得之國際電話卡三張交由乙○○尋找銷贓
    管道，其餘財物則由甲○○取得，甲○○並將其中之二十九張國際電話卡交由知
    情之丁○○，由丁○○持至不知情之張紹富所經營位於新竹縣新豐鄉○○村○○
    街二十二號之「宗昇商行」處後，將其中面額二百元之ＮＩＣＥ  ＣＡＲＤ國際
    電話卡二十二張，以每張一百元之代價出售予張紹富，另將甲○○所交付之碼凱
    牌國際電話卡交由張紹富寄賣（丁○○所涉收受贓物部分，由本院竹北簡易庭於
    九十二年一月六日判處有期徒刑四月，如易科罰金，以三百元折算一日），嗣由
    警循線於九十一年十一月七日中午十二時三十分許及同日晚上十一時三十分許，
    在新竹縣新豐鄉○○街三０四號甲○○住處，陸續查獲乙○○及甲○○，並自乙○○身上查獲強盜所得之國際電話卡三張，甲○○身上則起獲丙○○遭強盜之Ｎ
    ＯＫＩＡ牌八二五０號行動電話一具、金手鍊一條。
二、案經新竹縣警察局竹北分局報告臺灣新竹地方法院檢察署檢察官偵查起訴。
    理      由
一、訊據被告乙○○對於右揭時、地夥同共犯甲○○各持一把西瓜刀之兇器，以強暴
    之方式，至使被害人丙○○不能抗拒，而取得財物之事實於警、偵訊及本院審理
    時均供承不諱，核與被害人丙○○之指訴、共犯甲○○於警訊及偵查之供述、丁○○於警訊中之供述，證人張紹富於警訊及偵查中證述之情節相符，且有丙○○
    之贓物認領保管收據一紙、被害人丙○○之指認（見偵查卷第三十四頁至三十七
    頁）在卷可憑。據此，上開補強證據已足資擔保被告乙○○上開自白之真實性，
    被告犯行洵堪認定。
二、按刑法第三百二十一條第一項第三款攜帶兇器竊盜罪所謂之兇器，其種類並無限
    制，凡客觀上足對人之生命、身體、安全構成威脅，具有危險性之器械均屬之，
    此有最高法院七十九年度臺上字第五二五三號判例意旨可資參照。而西瓜刀於客
    觀上係得持以攻擊人身，對人之生命、身體、安全構成威脅，具有相當危險性之
    器械，揆諸前揭判例意旨，自屬刑法第三百二十一條第一項第三款所稱之兇器。
    核被告乙○○所為，係持西瓜刀之兇器，以強暴方式，至使被害人不能抗拒而強
    取被害人之財物，應成立刑法第三百三十條第一項之攜帶兇器強盜罪，公訴意旨
    認應依同法第三百二十八條第一項之普通強盜罪處斷，尚有未洽，惟起訴事實相
    同，爰依法變更起訴法條。被告與甲○○二人間，就上開犯行有犯意聯絡及行為
    分擔，為共同正犯。爰審酌被告於犯後均坦承犯行，態度良好，但自恃年輕力盛
    ，不思以正當手段賺取所需，竟持西瓜刀之兇器強取他人之財物，嚴重危害社會
    治安，且對於被害人之身心造成莫大傷害等一切情狀，量處如主文所示之刑。再
    依被告所犯加重強盜罪之性質，本院認有褫奪公權之必要，併均予宣告褫奪公權
    四年。至供被告犯罪所用之西瓜刀兩把、安全帽及口罩等物，業經被告供明已丟
    棄，且未扣案，為免將來執行之困難，爰不另為沒收之諭知，附此敘明。
據上論斷，應依刑事訴訟法第二百九十九條第一項前段、第三百條，刑法第二十八條
、第三百三十條第一項、第三十七條第二項，判決如主文。
本案經檢察官陳榮林到庭執行職務。
中    華    民    國      九十二      年     二     月     十四          日
                              臺灣新竹地方法院刑事第一庭
                                  法      官  林  秋  宜
右正本證明與原本無異。
如不服本判決，應於判決送達後十日內向本院提出上訴狀（應附繕本），上訴於臺灣
高等法院。
                                  書  記  官  鄒  茂  瑜
中      華      民      國    九十二    年      二      月     十四     日
附錄本案論罪科刑法條：
第三百二十八條第一項
意圖為自己或第三人不法之所有，以強暴、脅迫、藥劑、催眠術或他法，至使不能抗
拒，而取他人之物或使其交付者，為強盜罪，處五年以上有期徒刑。
刑法第三百三十條第一項
犯強盜罪而有第三百二十一條第一項各款情形之一者，處七年以上有期徒刑。


司法院資訊處製作；財團法人民間司法改革基金會備份。
